臺灣新竹地方法院民事裁定  
111年度聲字第6號
聲  請  人  黃燕枝  
相  對  人  吳佳芳  

上列當事人間聲請停止執行事件，本院裁定如下：
    主  文
聲請人以新臺幣肆佰萬元為相對人供擔保後，本院109年度司執
字第46578號清償票款執行事件之強制執行程序，於本院111年度
重訴字第15號債務人異議之訴事件裁判確定、和解、撤回或其他
原因而訴訟終結前，應暫予停止。
    理  由
一、本件聲請意旨略以：相對人向本院民事執行處聲請就聲請人
    所有坐落新竹縣○○鎮○○段0○00地號土地及其上門牌號碼新竹
    縣○○鎮○○路○段000號房屋、新竹縣○○鄉○○段000地號土地及
    其上門牌號碼新竹縣○○鄉○○村○○路000號房屋、新竹縣竹東
    鎮國王段769、770、775、794、795、796、797、802、807
    、808、826、827地號土地，及新竹縣○○鎮○○段○○○段00000
    地號土地及其上門牌新竹縣○○鎮○○路0號房屋聲請強制執行
    ，並經本院民事執行處以109年度司執字第46578號清償票款
    執行事件執行在案，惟相對人持有聲請人簽發面額新台幣(
    下同)1,500萬元本票，實僅於民國108年4月24日匯款337萬3
    千元及108年9月27日匯款550萬元予聲請人，其餘款項聲請
    人並未收到，聲請人已向本院提出111年度重訴字第15號債
    務人異議之訴事件，為免聲請人受有不可回復之損害，聲請
    人願供擔保，請求在上開債務人異議之訴等事件判決確定前
    ，停止本院109年司執字第46578號執行事件之強制執行等語
    。
二、按「有回復原狀之聲請或提起再審或異議之訴，或對於和解
    為繼續審判之請求，或提起宣告調解無效之訴，撤銷調解之
    訴，或對於許可強制執行之裁定提起抗告時，法院依必要情
    形，或依聲請定相當並確實擔保，得為停止強制執行之裁定
    」，強制執行法第18條第2項定有明文。
三、經查，聲請人對於本院109年度司執字第46578號執行事件，
    已提起債務人異議之訴，現由本院以111年度重訴字第15號
    案件審理在案等情，業據本院依職權調閱111年度重訴第15
    號民事卷宗核閱無訛，故聲請人聲請在債務人異議之訴判決
    確定前，停止上開強制執行程序，並無不合，應予准許。惟
    按，法院依強制執行法第18條第2 項定擔保金額而准許停止
    強制執行之裁定者，該項擔保係預備供債權人因停止執行所
    受損害之賠償，其數額應依標的物停止執行後，債權人未能
    即時受償或利用該標的物所受之損害額，或其因另供擔保強
    制執行所受之損害額定之，非以標的物之價值或其債權額為
    依據，最高法院著有86年度台抗字第442 號裁判可資參照。
四、次查，本院109年度司執字第46578號執行事件，相對人即債
    權人聲請強制執行之金額為：一、債務人應給付債權人1,50
    0萬元，及自109年5月11日起至清償日止按年息百分之6計算
    之利息，聲請執行標的為聲請人所有上開房地，目前已經本
    院民事執行處將上開房地查封後，囑託鑑定財產價值詢價在
    案，業據本院依職權調閱109年度司執字第46578號執行案卷
    核閱無訛，而因聲請人提起債務人異議之訴，主張其對於強
    制執行程序有足以排除之權利，揆之上開規定，既得依法聲
    請停止執行，則相對人在停止執行期間，即受有未能聲請拍
    賣系爭房地立即受償之損害，是倘聲請人停止本件強制執行
    事件獲准後，相對人顯受有上開已經查封房地全部不能進行
    強制執行取償之損害，是本院審酌上開各情，暨聲請人所提
    起之債務人異議之訴案情之繁簡程度，參考各級法院辦案期
    限實施要點規定，第一、二、三審程序審判案件之期限分別
    為1年4個月、2 年及1 年，加上裁判送達、上訴、分案等期
    間，預估聲請人提起債務人異議之訴獲准停止執行，因而致
    相對人之執行延宕之期間約為審理期間5 年，方得定讞等情
    ，按法定利率年息百分之5計算執行延宕期間5年之損害金額
    等情，爰酌定聲請人供擔保金額如主文所示。
五、爰依強制執行法第18條第2項裁定如主文。　　
中　　華　　民　　國　　111 　年　　1 　　月　　19　　日
                  民事第二庭法　　　官　王佳惠
以上正本係照原本作成。
如對本裁定抗告，須於裁定送達後10日內向本院提出抗告狀，並
繳付抗告費新台幣1,000元。
中　　華　　民　　國　　111 　年　　1 　　月　　19　　日
                            書  記  官　黃伊婕